臺灣臺中地方法院交通事件裁定　　　 100年度交聲字第1664號
原處分機關　交通部公路總局臺中區監理所豐原監理站
異　議　人
即受處分人　劉彥吟
上列受處分人因違反道路交通管理處罰條例案件，對於交通部公
路總局臺中區監理所豐原監理站中華民國100年6月7日所為之裁
決（豐監稽違字第裁63－G1H193123號），聲明異議，本院裁定
如下：
    主    文
異議駁回。
    理    由
一、原處分機關交通部公路總局臺中區監理所豐原監理站係以：
    異議人即受處分人（下稱異議人）劉彥吟於民國100年4月3
    日19時30分許，駕駛車牌號碼3519－PT號自用小客車（下稱
    系爭車輛），在臺中市○○區○○路與豐年路口處，因「駕
    車行經有燈光號誌管制之交岔路口闖紅燈」之違規，為臺中
    市政府警察局交通警察大隊直屬第三分隊員警以其有違反道
    路交通管理處罰條例第53條第1項規定之行為，掣開中市警
    交字第G1H193123號違反道路交通管理事件通知單逕行舉發
    ，並經原處分機關交通部公路總局臺中區監理所豐原監理站
    依道路交通管理處罰條例第53條第1項、第63條第1項第3款
    及違反道路交通管理事件統一裁罰基準及處理細則第41條、
    第43條、第44條及第67條之規定，以豐監稽違字第裁63－
    G1H193123號裁決書裁處異議人罰鍰新臺幣（下同）2,700元
    ，並記違規點數3點，於法並無不合等語。
二、異議人廖彥吟聲明異議意旨略以：伊確定通過時是黃燈，而
    舉發照片中另輛車子與伊車輛距離甚近，難保沒壓到線，而
    剛好閃紅燈照到伊闖紅燈等語。
三、按車輛面對圓形紅燈表示禁止通行，不得超越停止線或進入
    路口；汽車行駛至交岔路口，其行進、轉彎，應遵守燈光號
    誌，道路交通標誌標線號誌設置規則第206條第5款第1目、
    道路交通安全規則第102條第1項第1款分別定有明文。又汽
    車駕駛人，行經有燈光號誌管制之交岔路口闖紅燈者，處1,
    800元以上5,400元以下罰鍰，並應記違規點數3點，道路交
    通管理處罰條例第53條第1項、63條第1項第3款分別定有明
    文。而小型車駕駛人，行經有燈光號誌管制之交岔路口闖紅
    燈，期限內繳納或到案聽候裁決者，統一裁罰基準為2,700
    元，違反道路交通管理事件統一裁罰基準表亦規定甚明。
四、經查：
  (一)異議人劉彥吟駕駛系爭車輛，於100年4月3日19時30分許，
    行經於有燈光號誌管制之臺中市○○區○○路與豐年路之交
    岔路口時闖紅燈，為臺中市政府警察局交通警察大隊直屬第
    三分隊員警以偵測電腦判讀闖紅燈啟動採證所拍攝之採證照
    片掣單逕行舉發，嗣異議人提出申訴，經原舉發機關函覆說
    明略以：「二、本案（違規單號：中市警交字第G1 H193123
    號）行駛於第2車道之該車（3519-PT號）確於該時、地紅燈
    啟動1.9秒後闖紅燈駛越停止線進入路口，第2張相片顯示該
    車於紅燈啟動2.9秒時以時速29公里之速度逕行穿越路口直
    行（至銜接路段到達道路中央），其車身足以妨害其他方向
    車輛通行，自應視為闖紅燈違規行駛無誤，經照相採證後，
    始依法予以逕行舉發，．．．」等語，仍認本件違規屬實，
    而由原處分機關於100年6月7日以豐監稽違字第裁63－G1H19
    3123號裁決書裁處罰鍰2,700元，並記違規點數3點等情，有
    臺中市警察局100年4月29日中市警交字第G1H193123號舉發
    違反道路交通管理事件通知單、上開裁決書、臺中市政府警
    察局交通警察大隊100年5月23日中市警交大執字第10000101
    01號函各1份及採證照片2幀附卷可參。
  (二)異議人劉彥吟雖以前揭情詞置辯：惟查，本件違規路口之採
    證拍照儀器，乃以「微電腦闖紅燈及測速自動照相設備」金
    屬感應線圈埋設於停等線前方邊緣之路面下，其主機控制單
    元，除設定時間調整及啟動照相各設定單元外，微電腦控制
    單元，係與路口行車管制號誌時相、週期、時比等同步設定
    ，車輛必須在路口交通號誌顯示紅燈之情況下，屬於金屬構
    造之車輛通過時，因偵測到上方有金屬構造通過，觸動埋設
    於停等線前方地底之二組固定式電腦自動照相機之金屬感應
    線圈，設定號誌轉換為紅燈後始啟動感應拍照採證；反之，
    若行駛中之車輛係於綠燈號誌或黃燈號誌下輾壓感應線圈，
    則不會啟動相機拍照採證，縱後於紅燈仍停於線圈範圍亦不
    會啟動照相機拍攝，此乃機器正常運作下必然之理，並為本
    院執行職務所知悉事項。而本件2張採證舉發之照片，依本
    院職務上所知，第1張相片係確認位置，第1排數字「000000
    -00-00」係違規日期、時間（100年4月3日19時30分），第2
    排「2」為第2車道、「Y50」為黃燈時間5.0秒、「R019」為
    紅燈亮起1.9秒。第2張相片係確認違規，第1排數字「00000
    0-00-00」係違規日期、時間（100年4月13日19時30分），
    第2排「2」為第2車道、「Y50」為黃燈時間5.0秒、「R029
    」為確認紅燈亮起2.9秒，第3排「V=29」為車速29公里，此
    均屬採證照相機上以電子儀器自動顯示之資訊，並無事後偽
    造或變造之可能，堪可採信。細譯上開資訊，異議人車輛行
    駛於第2車道，第1幀採證相片之拍攝時間為紅燈亮起後1.9
    秒，而非與紅燈亮起同時，此際異議人駕駛系爭車輛後輪位
    置已逾越行車停止線，且尚未到達行人穿越道（斑馬線），
    又依第2幀採證相片所示，異議人當時行車速率為時速29公
    里，衡諸汽車行進之物理法則，異議人行經本件路口停止線
    時，應處於逐漸減速行進之狀態，其行車速度應僅略高於每
    小時29公里，姑且以時速29公里計算，平均每秒可行駛之距
    離為8.05公尺【29×1,000（公尺）/60（分）/60（秒）＝8
    .05】，而異議人駕駛之系爭車輛於第1張採證照片所示位置
    僅在停止線稍前方之處尚未穿越斑馬線，依一般經驗法則，
    足認該車於通過停止線之際，現場燈光管制號誌確已變成紅
    燈無疑。異議人辯稱其穿越停止線時為黃燈，且可能因另一
    車輛壓線導致誤為舉發云云，核與事實不符，尚難遽採。準
    此，異議人駕駛系爭車輛既於號誌轉換為紅燈後遭感應拍攝
    ，顯見其在紅燈時始通過感應線圈，其確有駕駛系爭車輛闖
    越紅燈之違規行為，至為灼然。
五、綜上所述，本件異議人劉彥吟既有前揭駕車行經有燈光號誌
    管制之交岔路口闖紅燈之違規行為，原處分機關依道路交通
    管理處罰條例第53條第1項、第63條第1項第3款及違反道路
    交通管理事件統一裁罰基準表等之規定，裁處異議人罰鍰2,
    700元，並記違規點數3點，核無違誤，本件異議無理由，應
    予駁回。
據上論斷，應依道路交通管理處罰條例第87條第2項，道路交通
事件處理辦法第18條規定，裁定如主文。
中    華    民    國   100    年    6     月    17    日
                  交通法庭  法  官  陳思成
上正本證明與原本無異。
如不服本裁定，應於送達後五日內，向本院提出抗告狀。
                            書記官  陳淑華
中    華    民    國   100    年    6     月    17    日